【裁判字號】    89,易,1047
【裁判日期】    890509
【裁判案由】    家庭暴力防治法
【裁判全文】
臺灣高雄地方法院刑事判決                        八十九年度易字第一四七號
    公  訴  人  臺灣高雄地方法院檢察署檢察官
    被      告  丙○○
右列被告因家庭暴力防治法案件，經檢察官提起公訴（八十九年度偵字第二一六一號
），本院判決如左：
    主  文
丙○○違反法院依家庭暴力防治法第十五條所為之遠離住居所之裁定，處拘役伍拾日
，如易科罰金以參佰元折算壹日。
    事  實
一、丙○○與林仙月（即甲○○○）曾為夫妻，係家庭暴力防治法第三條第一款所稱
    之家庭成員關係，因丙○○對林仙月有恐嚇等實施身體及精神上不法侵害之行為
    ，林仙月乃於民國八十八年十月二十五日向臺灣高雄地方法院申請核發暫時保護
    令，並經臺灣高雄地方法院於八十八年十一月十九日准予核發暫時保護令，該保
    護令主文第三項、第四項載明相對人（即丙○○）應於八十八年十一月三十日中
    午十二時前遷出被害人（即甲○○○）高雄市○○○街一八０巷四０號住居所，
    將全部鑰匙交付被害人，並應至少遠離被害人高雄市○○○街一八０巷四０號住
    居所及高雄市○○區○○路六七號工作場所五十公尺，該保護令亦於八十九年一
    月五日合法送達丙○○。詎料，丙○○於收受前開民事暫時保護令後，仍於八十
    九年一月十六日下午三時許，無故持未繳回之房屋鑰匙進入林仙月位於高雄市○
    ○○街一八０巷四０號住居所，而違反法院所為之裁定，經其女乙○○報警而當
    場查獲。
二、案經乙○○訴由高雄市政府警察局前鎮分局報請臺灣高雄地方法院檢察署檢察官
    偵查起訴。
    理  由
一、訊據被告丙○○固坦承於八十九年一月五日收受臺灣高雄地方法院所核發之暫時
    保護令，命其應遠離證人林仙月位於高雄市○○○街一八０巷四０號之住居所最
    少五十公尺，及於八十九年一月十六日下午三時許，進入證人林仙月上開住居所
    之事實，核與證人林仙月、乙○○證述情節相符。再經本院調閱八十八年度暫家
    護字第一五六號民事卷，該暫時保護令已於八十九年一月五日合法送達被告，亦
    有送達證書一紙附卷可稽。惟辯稱：當天是林仙月叫伊回去拿衣服，經過林仙月
    同意始進入屋內云云。然查，被告前於偵查中供稱：是以自己的鑰匙進入屋內，
    後於本院中又改稱：是林仙月開門讓伊進入等語，足見其就如何進入證人林仙月
    住居所說詞前後反覆，且證人林仙月對同意被告返家一情，亦加以否認，是被告
    所辯，尚無可採。事證明確，被告犯行洵堪認定。
二、核被告所為，係犯家庭暴力防治法第五十條第四款之違反法院第十五條所為遠離
    住居所之裁定罪。爰審酌被告於法院核發民事暫時保護令後，仍無視該保護令之
    存在，再次藉故前往證人林仙月之住所，且犯後猶飾詞狡辯，惟念其於該日後已
    無其他騷擾告訴人及其家人之行為等一切情狀，量處如主文所示之刑，並諭知易
    科罰金之折算標準。
據上論斷，應依刑事訴訟法第二百九十九條第一項前段，家庭暴力防治法第五十條第
四款，刑法第十一條前段、第四十一條，罰金罰鍰提高標準條例第二條，判決如主文
。
中      華      民      國    八十九    年      五      月      九      日
                                  臺灣高雄地方法院刑事第七庭
                                      法  官   曾  淑  娟
右正本證明與原本無異。
如不服本判決，應於判決送達後十日內，向本院提出上訴狀。
                                      書記官   陳  恩  如
中      華      民      國    八十九    年      五      月      九      日
家庭暴力防治法第五十條第四款：
違反法院第十三條、第十五條所為之下列裁定者，惟本法所稱之違反保護令罪，處三
年以下有期徒刑、拘役或科或併科新台幣十萬元以下罰金：
四、遠離住居所、工作場所、學校或其他特定場所。


司法院資訊處製作；財團法人民間司法改革基金會備份。
